臺灣臺中地方法院刑事判決　94年度易字第1096號
公　訴　人　臺灣臺中地方法院檢察署檢察官
被　　　告　戊○○
上列被告因竊盜案件，經檢察官提起公訴（九十四年度偵字第七
二三二號），本院判決如下：
    主    文
戊○○攜帶兇器竊盜，未遂，處有期徒刑陸月，如易科罰金，以
參佰元折算壹日。
扣案之十字起子參支，一字起子貳支，鉗子、板手各肆支，剪刀
、美工刀各壹支，及袋子壹個，均沒收。
    犯罪事實
一、戊○○意圖為自己不法之所有，於民國九十四年四月十九日
    上午十一時許，侵入臺中市○區○○路二段三○之二二號十
    樓內（無故侵入住宅部分，未據告訴），持其所有客觀上可
    充作兇器使用之起子、鉗子、剪刀、美工刀、板手等工具，
    竊取該號集合式住宅大樓之管理委員會所持有之變電箱一臺
    。隨經該棟大樓住戶丁○○發覺有異，即時報警前往處理，
    經警員林錫井、乙○○於同日上午十一時三十分許，在該大
    樓十樓之變電箱間內，當場查獲手持一支螺絲起子，雙手、
    雙腳均沾染油污，正在拆卸該臺變電箱之其他附屬物之戊○○，致未能得逞，並扣得其所有供其犯竊盜罪所用之十字起
    子三支，一字起子二支，鉗子、板手各四支，剪刀、美工刀
    各一支，及袋子一個。
二、案經臺中市警察局第三分局報請臺灣臺中地方法院檢察署檢
    察官偵查起訴。
    理    由
一、(一)、訊據被告戊○○固不否認：曾於上揭時地，為警當場查
    獲，並扣得上開證物之事實，但矢口否認有何竊盜犯行，辯
    稱：其原在該棟大樓一樓之電子遊藝場，把玩電子遊戲機，
    因臨時肚子痛要上廁所，而該遊藝場只有一間公共廁所，剛
    好有人在使用，所以才搭電梯到十樓要上廁所。其當日係在
    十樓上廁所時，被警察叫出來，始為警逮捕，但其並未竊取
    上開變電箱。其當初在大便後，因無衛生紙擦拭，係用其所
    著之內褲擦拭，之後該內褲就丟在現場。至其身上之油污乃
    係其為警逮捕時，經警命其趴在地上，而不慎沾染，並非拆
    卸上開變電箱時所沾染，且上開扣案證物並非其所有云云。
    (二)、惟查：(1)、上開大樓十樓之變電箱曾於上開時地，遭人
    入侵竊取，嗣經警獲報到場，而查獲被告之事實，業據證人
    即該大樓住戶丁○○與證人即該大樓管理委員會主任委員丙○○分別於本院審理時，結述無訛（參本院卷第四○頁至第
    五四頁），並有搜索扣押筆錄、贓物認領保管單各一紙附於
    偵查卷第一八頁至第二四頁可稽。(2)、被告於上開時地，為
    案外人即警員林錫井、林水盛二人發現時，係手持一支螺絲
    起子，其雙手、雙腳均沾有變電箱所流出之油污等情，業據
    證人林錫井、乙○○二人於本院審理時，結述綦詳（參本院
    卷第八一頁至第九○頁），且互核相符，並有現場照片十二
    幀附於偵查卷第二六頁至第三○頁可稽。(3)、被告辯稱：其
    手腳所沾染之油污係其為警逮捕後，經警命其趴在地上，而
    不慎沾染（參本院卷第二二頁）云云，經核與證人林錫井、
    乙○○二人於本院審理時之上開結述不符，亦核與被告於警
    詢、偵查時，辯稱：係因上廁所不慎跌倒，而沾染油污（參
    偵查卷第一四頁、三八頁）云云，相互歧異。(4)、況上開大
    樓十樓內之預定廁所位置，與被告所侵入之置放變電箱之位
    置，並非由同一門戶出入，且二者並未相通。又證人林錫井
    、乙○○二人查獲被告時，並未在該處，發現有大便遺留，
    或聞有大便之氣味，亦未發現有沾有大便的內褲丟在現場等
    情，業經證人林錫井、乙○○於本院審理時，結述綦詳（參
    本院卷第八二頁、第八三頁、第八六頁），並有現場圖一紙
    附於偵查卷第三二頁可參。且證人丙○○於案發後，進入該
    處查看，並未發覺有大便遺留該處及聞有大便之臭味，亦未
    發覺有沾有大便的內褲丟在現場等情，亦據證人丙○○於本
    院審理時，結述無訛（參本院卷第四七頁、第四八頁）。況
    上開大樓之一樓處，本即設有公共廁所等情，除據被告供承
    在卷外，亦核與證人丁○○、丙○○二人於本院審理時之結
    述相符。縱如被告上開所辯，其當時果急需上廁所，而設於
    一樓之公共廁所剛好有人在使用，其理應進入該公共廁所內
    ，催促該使用人快點使用完畢，以便其使用，而非捨近求遠
    地搭乘電梯到達上開大樓之十樓，且在未經所有權人之同意
    下，即擅自入內任意大便。足見其上開所辯，顯與常情有違
    。(5)、綜上所述，在在足徵被告上開所辯，應係其卸責之詞
    ，不足採信。此外，復有十字起子三支，一字起子二支，鉗
    子、板手各四支，剪刀、美工刀各一支，及袋子一個扣案可
    資佐證。是本件事證明確，被告犯行已堪認定。
二、(一)、核被告所為，係犯刑法第三百二十一條第二項、第一項
    第三款攜帶兇器竊盜未遂罪。公訴人漏未斟酌：被告係正在
    上開地點，拆卸上開變電箱之其他附屬物，而未及將該變電
    箱置於其實力支配之下前，即為警當場查獲等情，而認被告
    所為，係犯刑法第三百二十一條第一項第三款攜帶兇器竊盜
    既遂罪，尚有未洽。被告已著手於攜帶兇器竊盜犯罪行為之
    實行，但未發生犯罪之結果，為未遂犯，爰依刑法第二十六
    條前段規定，減輕其刑。(二)、爰審酌：被告正值青年，國中
    畢業，係因圖謀不勞而獲之小利而犯本罪，其犯罪手段非屬
    平和，犯罪所生危害非屬鉅大，實際上未有犯罪所得前，即
    為警查獲，上開變電箱事後已由證人丙○○領回，暨犯罪後
    否認犯行，態度不佳等一切情狀，量處如主文所示之刑，並
    諭知易科罰金之折算標準。公訴人漏未斟酌被告上開所犯，
    係屬未遂犯，而對其求處有期徒刑一年，經核尚屬過重，附
    予敘明。(三)、扣案之十字起子三支，一字起子二支，鉗子、
    板手各四支，剪刀、美工刀各一支，及袋子一個，均屬被告
    所有，且供其犯本罪所用之物，應依刑法第三十八條第一項
    第二款規定，予以宣告沒收。
三、(一)、公訴人於論告時，陳稱：被告除有上揭本院對其論罪科
    刑之竊盜犯行外，尚有涉嫌與另一名姓名年籍均不詳之成年
    男子，共同基於意圖為自己不法所有之犯意聯絡，於九十四
    年四月十六日下午某時，共同持不詳可充作兇器使用之工具
    ，在上開大樓之十樓至十二樓，竊取不詳數量之可持以變賣
    之鋁製、鐵製物品。因認被告尚涉有刑法第三百二十一條第
    一項第三款攜帶兇器竊盜罪嫌云云。(二)、惟查：(1)、公訴人
    認被告涉有上開犯行，無非係以證人即上開大樓之住戶甲○○於本院審理時之結述為據。(2)、訊據被告堅詞否認有上開
    犯行，辯稱：其除於九十四年四月十九日上午，曾至上開大
    樓外，之前並未曾至該棟大樓過。證人甲○○應係指認錯誤
    等語。(3)、本院經審酌：證人甲○○於本院審理時，結稱：
    伊當時僅與涉嫌竊盜之人，在上開大樓一樓處，說一、二句
    話，之後伊就趕快入內去打電話報警（參本院卷第一二七頁
    ）。出來後，就沒看到人了等情後，認為證人甲○○既然當
    日目睹涉嫌竊盜之人之時間極為短暫，伊是否有可能發生誤
    認被告即為當日與伊談話之涉嫌竊盜之人，不無疑問。此外
    ，復查無其他積極確切之證據，足以佐證證人甲○○所為之
    指認確實無誤，自難率以證人甲○○所為之唯一結述，即率
    認被告確有公訴人所指上開犯行。(4)、茲因公訴人係認被告
    所涉犯之上開攜帶兇器竊盜犯行，係與其前揭經本院論罪科
    刑之攜帶兇器竊盜未遂犯行間，具有連續犯之裁判上一罪關
    係存在，本院爰就被告所涉犯之上開攜帶兇器犯行部分，不
    另為無罪之諭知，附予敘明。
據上論斷，應依刑事訴訟法第二百九十九條第一項前段，刑法第
三百二十一條第二項、第一項第三款、第二十六條前段、第四十
一條第一項前段、第三十八條第一項第二款，罰金罰鍰提高標準
條例第二條，判決如主文。
本案經檢察官己○○到庭執行職務。
中　　華　　民　　國　　94　　年　　9　　月　　 21　　日
                  刑事第十二庭  審判長法  官  王鏗普
                                      法  官  羅智文
                                      法　官　唐敏寶
以上正本證明與原本無異。
如不服本判決，應於送達後十日內向本院提出上訴狀（須附繕本
），上訴於臺灣高等法院臺中分院。
                                      書記官　魏宏銘
中　　華　　民　　國　　94　　年　　9　　月　　 21　　日
附錄論罪科刑法條
刑法第三百二十一條第二項、第一項第三款
犯竊盜罪而有左列情形之一者，處六月以上、五年以下有期徒刑
：
三　攜帶兇器而犯之者。
前項之未遂犯，罰之。
